臺灣臺中地方法院刑事裁定　　　　　　100年度撤緩字第118號
聲　請　人　臺灣臺中地方法院檢察署檢察官
受　刑　人　鐘新仲
上列聲請人因受刑人傷害（本院99年度中簡字第2780號）及公共
危險案件（本院100年度沙交簡字第195號）後，因有得予撤銷緩
刑宣告之原因，聲請撤銷緩刑之宣告（100年度執聲字第1483號
、100年度執字第5608號），本院裁定如下：
    主    文
鐘新仲之緩刑宣告撤銷。
    理    由
一、聲請意旨略以：受刑人鐘新仲前因肇事逃逸等案件，經本院
    於民國99年6月24日以99年度交訴字第161號判處有期徒刑6
    月，緩刑2年，於99年7月26日確定在案。惟受刑人於緩刑期
    前之98年11月25日故意犯傷害罪，經本院於99年10月13日以
    99年度中簡字第2780號判處拘役30日，於99年11月15日確定
    ；受刑人另於緩刑期內即99年10月25日復故意犯公共危險案
    件，經本院於100年3月29日以100年度沙交簡字第195號判處
    拘役50日，並於100年5月2日確定。受刑人前案犯故意傷害
    、肇事逃逸犯行後，又再犯故意傷害、公共危險等罪，其法
    治觀念薄弱，未珍惜法院給予之緩刑寬典，受刑人所為已合
    於刑法第75條之1第1項第1款、第2款（聲請書誤載為第75條
    第1項第1款、第2款）所定得撤銷緩刑宣告之原因，爰依刑
    事訴訟法第476條規定聲請撤銷其緩刑宣告等語。
二、按刑法第75條之1業於94年2月2日增訂公布，並自95年7月1
    日施行，增訂後之規定為：「受緩刑之宣告而有下列情形之
    一，足認原宣告之緩刑難收其預期效果，而有執行刑罰之必
    要者，得撤銷其宣告：一、緩刑前因故意犯他罪，而在緩刑
    期內受得易科罰金之有期徒刑、拘役或罰金之宣告確定者。
    二、緩刑期內因故意犯他罪，而在緩刑期內受得易科罰金之
    有期徒刑、拘役或罰金之宣告確定者。三、緩刑期內因過失
    更犯罪，而在緩刑期內受有期徒刑之宣告確定者。四、違反
    第七十四條第二項第一款至第八款所定負擔情節重大者。前
    條第二項之規定，於前項第一款至第三款情形亦適用之。」
    ，上開修正後規定係採用裁量撤銷主義，賦予法院撤銷與否
    之權限，特於該條第1項規定實質要件為「足認原宣告之緩
    刑難收其預期效果，而有執行刑罰之必要」，供作審認之標
    準，亦即有此情形，法官應依職權本於合目的性之裁量，妥
    適審酌受刑人所犯前後數罪間，關於法益侵害之性質、再犯
    之原因、違反法規範之情節是否重大，暨受刑人主觀犯意所
    顯現之惡性以及其反社會性等情，審認前案原為促使惡性輕
    微之受刑人或偶發初犯改過自新而宣告之緩刑，是否已難收
    其預期之效果，而有撤銷緩刑執行刑罰之必要。
三、經查，本件受刑人鐘新仲前因肇事逃逸等案件（下稱前案）
    ，經本院於99年6月24日，以99年度交訴字第161號判處有期
    徒刑6月，如易科罰金以新臺幣1千元折算1日，緩刑2年，且
    應於緩刑期內接受受理執行之地方法院檢察署觀護人所舉辦
    之法治教育3場次，而於99年7月26日確定（被訴過失傷害及
    傷害部分業經公訴不受理確定），惟受刑人於緩刑期前之98
    年11月25日因故意犯傷害罪，經本院於緩刑期內即99年10月
    13日以99年度中簡字第2780號判處拘役30日，如易科罰金以
    新臺幣1千元折算1日，於99年11月15日確定；且另於緩刑期
    內即99年10月25日更犯不能安全駕駛動力交通工具罪，經本
    院於100年3月29日，以100年度沙交簡字第195號判處拘役50
    日，如易科罰金以新臺幣1千元折算1日，於100年5月2日確
    定在案，此有前開刑事判決書及臺灣高等法院被告前案紀錄
    表附卷可稽。復查，本件受刑人前案係於98年9月4日因騎乘
    機車行經無號誌之交岔路口，未暫停讓幹線道先行且疏於注
    意車前狀況，貿然直行而與被害人所騎乘之機車發生擦撞，
    以致被害人受傷，且肇事後復萌生傷害及肇事逃逸犯意，徒
    手毆打被害人臉部，致被害人另受有傷害後，隨即迅速騎乘
    機車逃離現場，所犯上開肇事逃逸等案件，經本院判處上開
    刑罰（另所涉過失傷害及傷害犯行業經告訴人撤回告訴，經
    本院為公訴不受理確定），且予以緩刑之宣告確定。受刑人
    於前案行為後，本應恪守法令規範，無論刑度輕重，尤不得
    再有故意犯罪之行為；且於緩刑期內，行車用路應更加謹慎
    小心，以免危及其他用路人之安全。詎仍不思警惕，先於前
    案行為日（即98年9月4日）後之98年11月25日，因與被害人
    產生細故、發生爭執，竟基於傷害之犯意，持木棍毆打被害
    人之右手，而故意再犯傷害罪，顯見其不知尊重他人身體權
    益，法治觀念淡薄；復於前案緩刑確定後3月內，再故意犯
    不能安全駕駛動力交通工具罪，且受刑人於該案之呼氣酒精
    濃度高達每公升1.10毫克，並因飲酒後注意力及控制力減弱
    而自行摔車滑倒受傷，其所為顯然危及公眾往來之安全，再
    陷其他用路人於危險狀態中。本院審酌受刑人前案與不能安
    全駕駛動力交通工具罪之後案，此2案均係犯公共危險罪章
    之罪，且均屬對其他用路人產生相當大危險之行為，行為非
    難性及社會危害性非低；及衡量受刑人於前案行為後，復故
    意犯後案之傷害罪，此2案犯罪時間接近；並於緩刑期內故
    意再犯後案之不能安全駕駛動力交通工具罪，足認受刑人未
    存有守法遷善及悔改之決心，恣意侵害他人權益之反社會性
    依然存在，亦顯見前案給予受刑人緩刑之宣告，欲導正受刑
    人遵守法律規範，匡正社會公序良俗，並未見到改過遷善之
    效，受刑人既於緩刑前因故意犯傷害罪，而在緩刑期內受拘
    役刑之宣告及緩刑期內因故意犯不能安全駕駛動力交通工具
    罪，而在緩刑期內受拘役刑之宣告確定，則前案判決宣告之
    緩刑顯難收預期效果。本院審酌前開各情，認受刑人原宣告
    之緩刑既難收其預期之效果，為維持社會秩序並避免他人權
    利再受受刑人不法侵害，應認有對受刑人執行刑罰制裁以為
    教化之必要，自與刑法第75條之1第1項第1款、第2款之規定
    意旨相符，是聲請人所為上開聲請，洵屬有據，而應撤銷受
    刑人上開緩刑之宣告。
四、依刑事訴訟法第476條，裁定如主文。
中    華    民    國   100    年    7     月    6     日
                  刑事第三庭    法  官  黃麗玲
上正本證明與原本無異。
如不服本裁定，應於送達後五日內，向本院提出抗告狀。
中    華    民    國   100    年    7     月    6     日
                                書記官  黃毅皓